【裁判字號】    90,上訴,359
【裁判日期】    900928
【裁判案由】    毒品危害防制條例
【裁判全文】
臺灣高等法院臺中分院刑事判決                      九十年度上訴字第三五九號
    上  訴  人
    即  被  告  丙○○
    指定辯護人  本院公設辯護人  甲○○
右上訴人因毒品危害防制條例案件，不服臺灣南投地方法院八十九年度訴字第三四八
號中華民國八十九年十二月十八日第一審判決（起訴案號：臺灣南投地方法院檢察署
八十九年度偵字第一四四七號），提起上訴，本院判決如左：
      主  文
上訴駁回。
      事  實
一、丙○○前於民國（下同）八十四年間因施用毒品案件，經台灣台中地方法院判處
    有期徒刑三年六月確定，於八十七年八月十四日執行完畢。其明知海洛因及非他
    命分別係主管機關公告管制之第一、二級毒品，竟基於轉讓安非他命之概括犯意
    ，自八十七年十一月間起，至八十七年十二月間止，在臺中縣大里市某處，先後
    二次，無償提供數量不詳之安非他命予乙○○施用；又自八十八年一月間某日起
    ，至同年二月間某日止，在南投縣南投市○○○路四六五巷八三號之庚○○租處
    ，先後二至三次，無償提供數量不詳之安非他命予庚○○施用。又另行起意，亦
    基於概括之犯意，自八十八年五月間某日起，至同年八月間某日止，在臺中市○○路美麗殿公寓內戊○○之住處，先後三次，無償提供摻有海洛因之香煙予戊○○施用；又自八十八年十二月初某日起，至八十九年一月初某日止，在臺中縣大
    里市○○○路之交流道附近及南投縣南投市凱薩琳ＫＴＶ對面某朋友處（檢察官
    誤植為凱薩琳ＫＴＶ），先後五次，無償提供數量不詳之海洛因予辛○○，供辛○○施用。後丙○○因另涉施用毒品案件，於八十九年一月二十日二十一時許，
    在南投縣南投市○○路○段七六一巷二一號為警查獲，經警循線追查，始查悉上
    情。
二、案經南投縣警察局南投分局報請臺灣南投地方法院檢察署檢察官偵查起訴。
    理  由
一、訊據被告丙○○矢口否認有轉讓海洛因與安非他命之犯行，辯稱：伊只有施用，
    沒有轉讓安非他命與海洛因給他人云云。但查，右揭犯罪事實，業據證人乙○○
    於偵查證稱王正輝曾於  在台中縣大里市及、庚○○於警訊、偵查及本院調查時
    證稱：八十八年一、二月，丙○○曾在伊位於南投市○○○路四六五巷之租住處
    、拿安非他命供其吸用，前後共二、三次，但未向其收取金錢（八十九年四月二
    日警訊筆錄、偵卷第四十－一頁、一一四頁）；至於乙○○之部分雖其否認曾向
    被告買安非他命，但其於警訊即指證稱被告丙○○曾在大里拿安非他命供伊吸用
    （八十九年三月六日警訊筆錄）；於偵查中並稱前後給他二次，一次有給錢，另
    一次沒有給錢，但給的五百元並非買安非他命之代價，而係加油的錢（偵卷第二
    十一頁反面）；雖證人戊○○曾於八十九年七月二九日警訊一度供稱「伊曾向丙○○購買海洛因三次，第一次三千，其後均為五千元」；但於偵查時旋即改稱：
    伊叫伊拿錢給他，他再去拿，結果沒有，他煙是先給我，他說錢是要借去買海洛
    因，結果借了也沒有還」（偵卷第四十一頁反面、第四十二頁正面）；於本院審
    理時亦稱：伊未向被告買過毒品，但八十六年間他有拿過毒品給伊，在台中市○○路美麗殿的公寓內，沒有金錢交易無訛（本院卷第四十八頁）；雖被告丙○○
    ，對其與戊○○間究竟有無所謂債務之存在，係誰積欠對方及有無以毒品抵付欠
    債之合意，甚且倆人有無一起去買毒品，與戊○○所供互有矛盾、歧異（參本院
    卷第一宗第一四九頁、第二宗第十二－三頁）；但對於曾由被告丙○○無償提供
    海洛因毒品供戊○○吸用一節則雙方均供認為實在（本院卷第二宗第十一頁最後
    一行）；足見證人戊○○嗣後所稱被告曾海洛因給他前後共約三次應屬實情；另
    辛○○除於偵查中證稱伊未曾向被告購買毒品外，並稱伊施用海洛因均是向他拿
    的，係在八十八年十二月初至八十九年初在中投公路交流道下及南投市凱薩琳拿
    給他的共約五、六次，伊都摻入香煙內吸用，數量只一點點（偵卷第二十五頁反
    面、第二十六頁正面）；於本院則再次重申其於偵查中所供確屬實情，只是交付
    毒品之地點不是在凱薩琳ＫＴＶ，而是在其對面一位朋友家裡拿的等語（本院卷
    第六十二頁第三頁）；衡情證人乙○○、戊○○係被告同村的朋友，戊○○同時
    又係被告之國中同學；證人庚○○則與被告相識長久，情誼均不淺，應無設詞陷
    害被告之必要，證人辛○○與被告亦無仇恨，自無動機誣陷被告，渠等證言應堪
    採信。至於己○○因於本院作證稱有向被告購買毒品達七、八十萬元云，但其於
    本院九十年四月三十日調查時又稱因被告曾誣指他賣一台贓車，其不高興才說他
    有賣，就其購買之時間與警訊又有出入，次數亦不同（本院卷第一０一、二頁、
    八十九年一月二十八日警訊筆錄）；核其供詞尚有瑕疵可指，又辛○○固於本院
    供伊被告安非他命讓伊吸食，但無具體之時、地，其於警訊中又稱丙○○只提供
    海洛因供其吸食，並未提及被告有供應安非他命之情事（八十九年一月三十日警
    訊筆錄），自難依辛○○前後不一之指述，採為被告此部分亦有犯罪之憑證，併
    此敘明。綜上所述，被告辯稱伊係被誣陷，顯不足採信，其犯行堪以認定。
二、核被告丙○○所為，係犯毒品危害防制條例第八條第一項之轉讓第一級毒品罪及
    同條第二項之轉讓第二級毒品罪。被告持有第一級毒品海洛因與第二級毒品安非
    他命之低度行為，為轉讓之高度行為所吸收，均不另論罪；其先後多次轉讓第一
    級毒品與第二級毒品犯行，時間緊接，觸犯構成要件相同之罪名，顯係基於概括
    犯意而為之，應依連續犯論處，並均加重其刑；被告所犯上開二罪間，犯意各別
    ，罪名互殊，應予分論併罰。另被告前於八十四年間因施用毒品案件，經台灣台
    中地方法院判處有期徒刑三年六月確定，於八十七年八月十四日執行完畢，有臺
    灣高等法院被告全國前案紀錄表及臺灣南投地方法院檢察署刑案資料查註紀錄表
    各一份附卷可證，其於五年內再犯有期徒刑以上之罪，為累犯，均應依法加重其
    刑，並均遞加重之。原審因之審酌被告所受教育程度、犯罪之動機、犯後態度、
    轉讓毒品之次數、種類、數量、人數等一切情狀，分就被告轉讓第一級毒品、第
    二級毒品罪判處有期徒刑一年六月及九月，並定其應執行刑二年，並於理由中交
    待被告於八十九年一月二十日為警查獲時，所查扣之海洛因（淨重）十九．四三
    公克、安非他命（淨重）二八‧九一公克，與其所犯本案無涉；吸食器一個則為
    被告施用安非他命所用之物，並經台灣南投地方法院於八十九年度訴緝字第四號
    被告違反毒品危害防制條例一案中宣告沒收，無於本案中另行宣告沒收之必要，
    其認事用法及量刑均稱允當，被告上訴意旨空言否認犯罪，且證人均誣陷云云，
    請求將原判決撤銷核屬無據，應予駁回。
據上論結，應依刑事訴訟法第三百六十八條，判決如主文。
本案經檢察官丁○○到庭執行職務。
中      華      民      國      九十       年     九      月   二十八   日
                                臺灣高等法院臺中分院刑事第七庭
                                      審判長法  官  林  榮  龍
              法  官  江  錫  麟
                                            法  官  謝  說  容
右正本證明與原本無異。
如不服本判決應於收受送達後十日內向本院提出上訴書狀，其未敘述上訴之理由者並
得於提起上訴後十日內向本院補提理由書（均須按他造當事人之人數附繕本）。
                                            書記官  金  珍  華
中      華      民      國      九十       年     十      月     二     日
附錄本案論罪科刑法條：
毒品危害防制條例第八條：
轉讓第一級毒品者，處一年以上七年以下有期徒刑，得併科新台幣一百萬元以下罰金
。
轉讓第二級毒品者，處六月以上五年以下有期徒刑，得併科新台幣七十萬元以下罰金
。
轉讓第三級毒品者，處三年以下有期徒刑，得併科新台幣三十萬元以下罰金。
前三項之未遂犯罰之。
                                                                        Ｒ


司法院資訊處製作；財團法人民間司法改革基金會備份。
